臺灣高等法院刑事判決
110年度侵上訴字第97號
上  訴  人  
即  被  告  BT000-A109012A  （名字、年籍、地址詳卷）
選任辯護人  張立業律師
            黃博聖律師
            陳奐均律師
上列上訴人即被告因家暴妨害性自主案件，不服臺灣宜蘭地方法
院109年度侵訴字第40號，中華民國110年2月22日第一審判決（
起訴案號：臺灣宜蘭地方檢察署109年度偵字第2462號），提起
上訴，本院判決如下：
    主  文
上訴駁回。
    事  實
一、代號BT000-A109012A之男子（民國00年00月生，真實姓名詳
    卷，下稱甲男）與代號BT000-A109012之女子（87年6月生，
    真實姓名詳卷，下稱乙女）、代號BT000-A109012E之女子（
    88年6月生，真實姓名詳卷，下稱丙女）、代號BT000-A1090
    12D之女子（84年7月生，真實姓名詳卷，下稱丁女）、代號
    BT000-A109010之女子（85年11月生，真實姓名詳卷，下稱
    戊女），均為表兄妹，甲男與乙女、丁女、戊女間具有家庭
    暴力防治法第3條第4款之家庭成員關係。甲男於99年8月中
    旬，明知乙女斯時為未滿14歲之女子，竟基於對未滿14歲之
    女子強制性交之犯意，在乙女之外祖母所居住、位於宜蘭縣
    壯圍鄉（地址詳卷）住處2樓神明廳，違反乙女意願，以其
    陰莖插入乙女陰道之方式，對乙女為性交行為1次（甲男另
    於95年至98年間對乙女、丙女、丁女、戊女所為妨害性自主
    犯行，另由原審少年法庭審理中）。嗣乙女因幼年遭受上開
    性侵害而長期罹患憂鬱症，經乙○○○於109年2月間透過友人
    向蘭馨婦幼中心求助後，復經該機構通報相關單位，始悉上
    情。
二、案經乙女訴請臺灣宜蘭地方檢察署檢察官偵查起訴。
    理  由
壹、程序事項
    按被告以外之人於審判外之陳述，雖不符刑事訴訟法第159
    條之1至159條之4之規定，而經當事人於審判程序同意做為
    證據，法院審酌該言詞陳述或書面陳述做成時之情況，認為
    適當者，亦得為證據；又當事人、代理人或辯護人於法院調
    查證據時，知有刑事訴訟法第159條第1項不得為證據之情形
    ，而未於言詞辯論終結前聲明異議者，視為有前項之同意，
    刑事訴訟法第159條之5定有明文。經查，檢察官、被告BT00
    0-A109012A（下稱被告）及其選任辯護人於本院審判程序時
    均未對證據能力有所爭執（本院卷第227至234頁），供述證
    據部分視為同意作為證據，本院審酌各該證據做成或取得時
    狀況，並無顯不可信或違法取得等情況，且經本院依法踐行
    證據調查程序並認為適當，而有證據能力；其餘資以認定本
    案犯罪事實之非供述證據，亦查無違反法定程序取得之情形
    ，依刑事訴訟法第158條之4之反面解釋，亦有證據能力。至
    被告及辯護人雖爭執丁女、丙女證述之證據能力，然本院認
    定被告有罪之供述證據部分，不包括丁女、丙女之證述內容
    ，尚無說明其證據能力之必要。
貳、實體事項
一、認定犯罪事實所憑之證據及理由
　　訊據被告固坦承曾於上開時間至其外祖母前揭住處乙情，然
    矢口否認對告訴人乙女有何強制性交犯行，辯稱：我完全沒
    有做這件事，既沒有違反乙女的意願，也從來沒有與她為性
    交行為；乙女跟我是表兄妹的關係，但我們沒有住一起，只
    有過年或暑假的時候，會在外婆家或是乙女家遇到，不知道
    乙女幾年次，只知道他比我小5歲以上，107年6月間到乙女
    住處，有下跪，是因為我媽媽不讓乙女父母打我才叫我下跪
    ，當天因乙女父親表示有親戚在中華電信，可以調到當時通
    聯紀錄，我母親就對我說要誠心道歉，當時我對我母親說有
    摸乙女是小朋友玩在一起，身體上或肢體上手、腳有碰觸，
    因為提告人認為是性侵，要我道歉，我沒有下跪，只是道歉
    云云。被告之選任辯護人則以：事情發生在99年，10年前的
    事情，還是要看證據，由證據法則判斷，本案事證我們爭執
    的是證據證明力，這些補強證據無論是學校的輔導紀錄，或
    是告訴人的身心科就醫紀錄，都看不到關聯性，為什麼看到
    這些紀錄後就可以很明確的導出被告有性侵告訴人，關聯性
    薄弱。告訴人小學、中學都有說謊紀錄，這是人格性問題，
    不是說本案一定說謊，是作為彈劾、參考的依據。關於壓力
    來源，去看身心科的壓力來源，她講的都是學業、還有男朋
    友的問題，跟被告性侵並無關聯性。證人即乙○○○說107年6
    月8日知道這件事情後，告訴人講出被被告性侵的事情後，
    繼續看身心科，就這件事情有留下病人主訴的資料，這才是
    最重要的補強證據，之前的身心科紀錄關聯性不夠。至於犯
    罪事實部分，檢察官起訴跟原審判決的事實，都說被告傳手
    機簡訊給告訴人，說上樓來，當時告訴人小學六年級，既然
    告訴人有說謊的紀錄，會不會這件事情也是說謊，所以我們
    要查證，到底案發時有沒有行動電話？且證人告訴人父親詰
    問時，說被告本來不承認，後來告訴人父親說可以調通聯紀
    錄，被告才跪下承認。我們一般人的知識經驗，通聯紀錄不
    會記載99年間被告性侵告訴人的事實，證人即甲○○○說LINE
    上有相關對話紀錄，那既然告訴人的父親知道了，被告也來
    了，應確認手機有無紀錄，這是正常人的處理方式，但是他
    們沒有確認，只說手機已經換了很多支，這是在迴避。且被
    告手機也在，不一定有換，但是都沒有檢查通聯紀錄，這點
    很奇怪。107年6月多，證人二人即甲○○○、母都承認，一來
    就毆打被告，有毆打被告逼他承認，但是被告始終沒有承認
    。辯護人詰問證人告訴人之父時說「如何判斷女兒講的是對
    的，會不會是其他壓力來源，告訴人是不是講實話？這麼嚴
    重的事情，可不可以單憑告訴人的片面之詞，來認定被告有
    性侵的行為？」這部分事實應如何判斷？且卷內並無行動電
    話跟就醫紀錄。綜上，本案補強證據相關證據不夠，不可單
    憑被害人的指述認定被告犯罪云云置辯。惟查：
　㈠被告與告訴人係表兄妹，且告訴人為87年6月間出生，其於99
    年8月間，係小學六年級畢業甫升國中一年級之未滿14歲女
    童乙節，業據告訴人證述明確，且為被告所坦認在卷，復有
    告訴人之性侵害案件真實姓名對照表在卷可稽（原審彌封袋
    內）；而被告復自承：乙女是伊表妹，伊知道乙女小伊7、8
    歲等語（原審卷第17頁），足認被告案發時確已明知告訴人
    係未滿14歲之女童，此部分事實首堪認定。至其於本院翻異
    其供稱：乙女至少小我5歲云云，乃空言飾卸，委不可取，
    附此敘明。
　㈡復據證人即告訴人乙女於偵查中證稱：我跟被告是表兄妹關
    係，我跟被告是分開住的，被告從小到現在都住在他自己家
    ，（問：你記得最後一次的情況？）當時是我國小六年級升
    國中的暑假某天晚上，被告傳簡訊給我，要我上2樓，被告
    在外婆家2樓的神明廳等我，被告將1樓到2樓的門鎖起來，
    我剛上樓時，就在哭，被告叫我躺在地板上，就壓在我身上
    ，將生殖器插入我的陰道內，被告也有體內射精，結束後，
    我到1樓沙發上寫紙條給被告，我邊寫邊哭，其他人沒有發
    現，之後交給被告後，我就去廁所收拾等語。其復於原審審
    理時證稱：（問：99年8月中旬，即你就讀國小六年級升國
    中的某一天晚上，被告有無對你做什麼事情？）這是他最後
    一次性侵我，我當下有哭，是在外婆家的神明廳；（問：當
    時都沒有任何人進出或上下二、三樓嗎？）那時候大人都在
    樓下打麻將，我印象中是小朋友很多個都在玩遊戲或手機；
    （問：你是否記得被告最後一次性侵你時，大約是晚上幾點
    ？）不確定時間，但應該是晚上8、9點左右；（問：其他小
    朋友在何處玩手機或電遊？）在一樓；（問：二樓的房間有
    無人在裡面？）沒有人，因為當時外祖母房間的門是關起來
    的，因為外祖母房間的門鎖住，所以才會在神明廳對我性侵
    ，通往二樓的門被被告鎖住；（問：【提示原審卷第85頁被
    證一編號1照片】你剛剛說被告鎖上通往二樓的門，是否是
    指照片中所示的門？）是，這個門可以從樓梯間那邊上鎖，
    從外面只能用鑰匙開；（問：是否記得最後一次是被告先上
    樓還是你先上樓？）好像是一起上樓，然後被告上鎖；（問
    ：該次被告有無傳簡訊給你？）有；（問：被告簡訊內容怎
    麼說？）被告問我要不要上去，我第一次是拒絕他的，但後
    面被告說如果我不上樓的話，他就要跟其他人說我們有這個
    行為；（問：你拒絕時是否也是用簡訊？）是；（問：被告
    回傳簡訊說要跟別人講，你後來怎麼做？）他說要跟親戚還
    有我父母講，我當時已經知道那件事是什麼東西，我自己很
    害怕，怕我父母知道，我也很怕親戚之間因為我打壞關係，
    所以我就跟被告上樓；（問：當時有無哭？）我被性侵時才
    哭；（問：被告是否知道你是不願意的？）知道等語。（他
    字卷第8至11頁、原審卷第113頁至121頁）。觀之告訴人就
    其最後一次遭被告強制性交之時間、地點、過程細節，均能
    清楚且具體描述，且互核2次證述內容均大致相符，此外，
    本件復有宜蘭縣政府社會處性侵害減述案件訊前訪視調查報
    告、性侵害案件通報表、性侵害案件減少被害人重複陳述作
    業訊前訪視紀錄表、乙女之真實姓名對照表、學生輔導資料
    紀錄表、學生追蹤輔導記錄、乙女於羅東博愛醫院之病歷資
    料、光中身心診所病歷資料（見不公開卷內資料）、乙女手
    繪現場配置圖（見他220號卷第13頁）、監視錄影光碟暨其
    影像翻拍照片（見偵2462號卷第87至89頁）在卷可稽，足認
    告訴人前開所述遭被告強制性交之情事應非虛妄。
　㈢再觀之本件查獲經過，係因告訴人年幼遭被告多次強制性交
    後，身心受有極大壓力及創傷，直至107年6月間，不堪長期
    壓力而向其父代號BT000-A109012B（真實姓名詳卷，下稱己
    男）吐露上情，己男與其妻代號BT000-A109012C（真實姓名
    詳卷，下稱庚女）於107年6月7日晚間在己男之住處向被告
    與其母追問此事時，被告原先矢口否認，惟聽聞己男表示可
    向其中華電信工作之友人調得通話紀錄及相關資料時，即當
    場下跪並說出「姨丈對不起，我不應該做這樣的事」等情，
    業經證人即告訴人於原審證稱：106年6、7月間，我跟家人
    說被性侵那天，被告與他母親有到我家，我父母問他有沒有
    對我性侵，剛開始他否認，後來被告有跪下，他有承認對我
    性侵，我父母親有打他，他有傳簡訊給我，我父親說可以調
    到資料，被告才承認，他母親一直跟我及我父母親道歉等語
    （原審卷第118、119頁）。證人即己男於本院結證稱：告訴
    人在國小及國中時沒有說謊的傾向，依輔導內容記載，有說
    告訴人想減肥，常常不吃早餐或午餐，導致胃發炎，到保健
    室休息，且會謊稱家人未準備早餐或家人打他等謊言，上面
    也有提到有時告訴人會說謊推卸責任等等，但家裡確實會準
    備早餐。沒有一個小孩完全沒有說過謊，而且這跟本案沒有
    關係。我女兒小學時有使用手機，是用易付卡，中華電信的
    門號，易付卡是在她5年級時我申請後給她的，門號是00000
    00000，我知道我女兒後來有去看身心科醫師，之前有自我
    封閉的傾向，我女兒有交男友，她國一時是交女朋友，因為
    他被哥哥侵害有恐男症，我知道她被性侵時應該是107年6月
    間，當天外面下大雨，我跟太太找女兒找很久沒有找到，結
    果看到女兒在外面淋雨，我就說「你為什麼在這邊，我找你
    很久，有什麼事情裡面講」，她說「她要冷靜思考一下，心
    情不好」，我說「什麼事情跟爸爸說，我們處理」，她堅持
    不要，說「要淋雨想一下」。我屢勸不聽的情形，我強拉她
    進來，還是不進來，我打她一巴掌，後來她顫抖著跟我說「
    爸爸，哥哥性侵我」，我說「哪個哥哥」，她說「BT000-A1
    09012A」，我說「什麼時候的事情，怎麼沒有講，現在跟我
    講」。她說「講了沒有用，你們不能幫我什麼」。我說「我
    是爸爸」，然後她就一直哭，當時我火大就打電話給被告家
    ，被告的媽媽接得，我說「你兒子對我女兒做什麼，過來說
    明白」，我那時候才知道這件事情。被告到我家，我有打他
    ，被告說他沒有性侵我女兒，我問他為什麼做這種事，他堅
    持否認，當我很生氣時揍他時，他媽媽還在保護他、掩護他
    ，我太太也跟我一起揍他，但是他還是否認。我就說沒關係
    ，我妹妹在中華電信當主管，我可以調通聯紀錄，可以知道
    你對我女兒做什麼事情。當下他就跪下，說「姨丈對不起，
    我不應該做這樣的事」，他媽媽就說自己做了什麼自己要負
    責。手機有LINE通聯紀錄可以證明被告有性侵我女兒，上面
    有沒有紀錄我不知道，只是我說可以調，他自己害怕就跪下
    來，我沒有繼續檢查被告或是我女兒的手機通聯紀錄，因我
    女兒手機換很多支，我剛剛講的0000000000是他最後一個門
    號的手機，不知道事發時女兒的手機號碼，我沒有檢查被告
    手機，他就有性侵我女兒的情形，沒必要追查下去，沒有跟
    被告要求賠償100萬元等語（本院卷第214至222頁）。又證
    人即庚女於本院結證稱：我知道我女兒國小開始有手機，不
    記得當時的手機電話號碼，我女兒在國小國中有接受學校心
    理輔導，好像是因為她喜歡女生，這件事發生之後，我才知
    道我女兒有去看身心科，107年6月時，我知道被告性侵我女
    兒的事，那天下大雨，我女兒跑去外面，他爸爸找不到她，
    後來發現她在淋雨，在哭，她爸爸問她什麼事情跟我們說，
    她就一直哭，說「我跟你們講你們也不可以幫我，有辦法幫
    我嗎？」，我先生馬上打電話給我姐姐，說「馬上過來，你
    知道你兒子對我女兒做什麼事情？」，我姊姊說「什麼事情
    」，我先生說「你知道你兒子性侵我女兒嗎？」，剛開始被
    告不承認，後來我跟我先生有打他，我們一直問他，他還是
    不承認，結果我老公就說「我妹妹在中華電信，可以調通聯
    紀錄」，被告才跪下來，說「我有摸她，但是我沒有性侵她
    」，我女兒是說她有跟她哥哥說，不要再對他作這種事情，
    當時我女兒在、被告也在，我們沒有檢查我女兒或看看有沒
    有這樣的通聯紀錄，是因為我女兒已經換過手機，這件事情
    卡到很多小孩的問題，而且他又是我姐姐的兒子，我當下我
    不知道要怎麼辦，才會等2年後才報案，這件事情後，我女
    兒的心情變得更糟，她一定認為父母沒有幫助她，所以他才
    去身心科就診，我跟我先生就想說去請教我的上官，他是幫
    助弱勢家庭的，我覺得我女兒心情不好是跟男友感情不好導
    致是因為那時候我根本不知道有性侵的問題，我女兒說出被
    性侵一事後第一次去看身心科是我陪她去的，去博愛醫院，
    我們有跟醫生說被姐姐小孩性侵的事，博愛醫院有紀錄等語
    （本院卷第222至226頁）。上開證述內容互核相符，審諸本
    件發現及查獲經過，均無何悖於常情之處，若非被告確曾為
    上開行為，實難認告訴人有何動機蓄意捏造事實，而誣陷與
    其平日互動良好之被告入罪。再反觀被告於原審審理時所辯
    稱：我會下跪是因為我母親不想發生意外，因為己男說要拿
    刀砍我，我母親不想發生這些意外才叫我下跪云云。衡諸常
    理，倘被告未曾對告訴人為上揭強制性交之行為，理當將真
    實經過據實以告，並翔實解釋、說明，甚且應質疑為何告訴
    人會有上揭指訴？況己男或庚女當場均未向被告提出下跪之
    要求，被告何需以下跪並向己男致歉之方式處理此事？被告
    之母代號BT000-A109012F（真實姓名詳卷，下稱辛女）又何
    需去要求被告下跪？況參以被告之母辛女於警詢陳稱：係因
    被告當時有坦承摸告訴人，其始要求被告下跪（偵卷第21、
    22頁）等語，被告於本院審理時亦坦承於案發當時，於外祖
    母住處2樓神明廳，有以肢體碰觸，也就是以手去摸乙女的
    手跟腳，才會道歉，因為乙女認為這個就是性侵等語（本院
    卷第237頁），則倘若被告只是以手摸乙女而為肢體碰觸而
    已，為何乙女即認為這是性侵，而被告即須要因性侵對乙女
    道歉？此部分又與被告所辯內容相互矛盾，益證被告所辯不
    足採信，則綜合證人即告訴人、證人己男與庚女之證述，實
    可認被告前開舉動，顯係承認其曾為上開強制性交犯行而請
    求告訴人及其家屬原諒之事實。
　㈣又觀諸告訴人於原審審理時針對辯護人詢問其為何當時突然
    將多年前發生的事情告訴家人？告訴人陳稱：伊因為每天晚
    上都夢到被性侵的片段，從被性侵之後直到107年間都有夢
    到，一直到現在都有夢到，有時候都睡不好（哭泣）等語（
    原審卷第118頁）；再細究證人己男所陳述告訴人將上情告
    知渠時之情緒狀態，係處於大哭且全身發抖等情（偵卷第52
    頁），在在均堪認告訴人於本案審理過程中，對於揭露案情
    有相當之心理壓力，並承受極大之心靈痛苦；另參以被告供
    稱其與乙女感情都很好，會一起玩乙節，足認前開證人即告
    訴人並無何誣指被告對渠等為妨害性自主犯行之動機，益證
    告訴人所為前開指述內容確屬有據。
　㈤至被告及辯護人另辯以：本案告訴人之協商輔導紀錄表、相
    關病歷資料，均未指明告訴人是因遭受性侵而接受治療或輔
    導，亦無相關體液、毛髮、驗傷單等證據可佐，即難單憑告
    訴人一人之陳述即可推斷被告有犯罪行為云云。惟據證人即
    告訴人於偵查中證稱：（問：你有無因身心受影響而去看精
    神科或身心科？）有，我於國中二年級開始去博愛醫院看身
    心科，中間也有去宜蘭市光中身心診所就醫，107年6月8日
    又回去博愛醫院就醫，109年1月間有去聖母醫院身心科就醫
    ，我都是患有憂鬱症，因為我有自殘的想法，在107年6月8
    日前我都是只跟醫生說我是課業壓力大，在107年6月8日我
    第一次跟爸媽說我遭性侵的事，在此之後，才有跟醫生聊到
    我被性侵的事；（問：為何107年6月8日開始跟父母提起被
    侵害的事？）我原本覺得事情已經過很久了，不要再重提，
    但當時我跟男友吵架，我有自殺的念頭，而被父親責罵，我
    一時情緒激動，就把被被告性侵的事說出來，父親當下打電
    話給被告的媽媽，要被告來我家與我對質，被告當下沒有承
    認對我性侵害，但我跟他說我有簡訊紀錄可以證明，被告就
    有跪下跟我求饒，當時有我父母、奶奶、被告的母親在場，
    他們都有聽見，最後被告母親有抱著我哭，她一直跟我說對
    不起，當下覺得沒有證據，想說告也告不成，所以沒有報警
    ，是我最近情緒又很不好，後來我母親跟朋友說，母親朋友
    去跟蘭馨婦幼中心的人員講到此事才被通報等語（他卷第10
    頁正反面）。可知告訴人初始並無追究被告刑事責任之想法
    ，亦不曾主動告知醫師、學校輔導人員或相關人士，係因其
    遭受性侵害後之壓力過大，情緒陷於崩潰後，始向其父己男
    告以上情，並有己男、庚女後續追問被告之過程，再因庚女
    輾轉向蘭馨婦幼中心之人員提及此事，始經該機構人員通報
    ，而有社政及警政人員介入，益加證明本案報案過程並非告
    訴人或其父母主動所為，實可排除誣陷被告之因素，而被告
    於己男告知可調通聯紀錄查出被告犯行，被告當場下跪道歉
    ，己男即未再追查手機紀錄及乙女幼時有生活細節上說謊行
    為，尚不至推論此案歷次指述均屬誣陷，從而己男、乙女上
    開行為，尚無何違反常情之處，則被告前揭辯詞均屬無據，
    尚難採為有利被告之認定。
　㈥綜上所述，被告所辯均係臨訟卸責之詞，不足採信，辯護人
    為被告辯護部分，亦不足為對被告有利之認定，應以證人即
    告訴人所為有前揭補強證據可佐之證述，為符真實。本件事
    證明確，被告前開犯行堪以認定，應予論罪科刑。
二、論罪科刑
　　按家庭暴力防治法所稱之家庭暴力，係指家庭成員間實施身
    體、精神或經濟上之騷擾、控制、脅迫或其他不法侵害之行
    為；又所謂家庭暴力罪，係指家庭成員間故意實施家庭暴力
    行為而成立其他法律所規定之犯罪，家庭暴力防治法第2條
    第1款、第2款分別定有明文。查被告與告訴人為表兄妹，已
    如前述，屬四親等之旁系血親，為家庭暴力防治法第3條第4
    款所定之家庭成員關係。是核被告所為，係犯刑法第222條
    第1項第2款之對未滿14歲女子犯強制性交罪，且屬於對家庭
    成員間實施身體上不法侵害之行為，自亦該當家庭暴力防治
    法所稱之家庭暴力罪，惟因家庭暴力防治法對於家庭暴力罪
    並無科處刑罰之規定，是以僅依刑法加重強制性交罪之規定
    予以論罪科刑即可。
三、駁回上訴之理由
　  原審以被告罪證明確，依刑法第222條第1項第1款之規定，
    審酌被告為滿足其性慾，罔顧人倫以及告訴人心理人格之健
    全發展與心靈感受，利用告訴人斯時年幼、未經人事且信任
    其之心理，竟違背告訴人意願而對其為性交行為，其行為不
    僅造成告訴人成長過程之心理上難以磨滅之陰影，情緒並多
    次陷於崩潰，亦使告訴人之家屬承受莫大之精神傷害，其犯
    罪情節及惡性甚鉅，所生危害重大，且其犯後否認犯行，毫
    無悔意，態度非佳，兼衡其自陳專科肄業之智識程度、未婚
    、家庭經濟狀況小康、從事送瓦斯工作之生活狀況等一切情
    狀，量處有期徒刑7年10月，認事用法，核無不合，量刑亦
    屬妥適，被告上訴意旨仍執前揭陳詞，空言否認犯罪，為無
    理由，應予駁回。
四、被告及其辯護人聲請㈠向羅東博愛醫院調閱告訴人乙女於該
    院身心暨精神科就醫之全部完整病歷資料㈡傳喚證人即蘭馨
    婦幼中心執行長黃淑玲㈢向中華電信公司調閱告訴人甲○○○己
    男於96年至99年間申請手機包括易付卡相關資料，確認案發
    時告訴人有無手機？有無傳簡訊叫告訴人上樓？㈣對告訴人
    及被告測謊。惟查:
　㈠告訴人遭被告性侵後身心受創，先後至光中身心診所及羅東
    博愛醫院就診，此有上開診所、醫院病歷資料在卷足憑，被
    告性侵告訴人之事證已極明確，聲請意旨並未指出上開病歷
    中有何利於被告之處，徒請求調閱乙女全部完整病歷，空泛
    推測無完整資料不足以釐清事實全貌，自不足取。
　㈡告訴人乙女於107年6月8日向其父母己男、庚女訴說遭被告性
    侵後，礙於親戚關係，且未曾即時保有證據，主觀上認為無
    法解決，庚女遂將此事轉知友人，友人再輾轉尋求社工單位
    蘭馨婦幼中心人員協助，告訴人乙女並非直接尋求協助，該
    中心人員介入亦在案發多年之後，該中心執行長黃淑玲無從
    證明被告是否有為本件犯行，自無予以傳訊之必要。
　㈢告訴人於案發後已更換多次手機，期間亦有使用易付卡手機
    ，現已無從查知乙女於案發時所使用之手機，況該手機通聯
    紀錄亦無保存11年之久，聲請調查乙女案發時持有手機等相
    關資料，核與本案犯罪事實並無必要關聯，即無調查之必要
    。
　㈣案發迄今已11年有餘，被告、告訴人乙女之心情、反應均不
    若案發當時反應之真確，所測結果難期真正。要之，本案事
    證已臻明確，被告及選任辯護人所為上開調查證據之聲請，
    即無必要，應併予駁回，附此敘明。
據上論斷，應依刑事訴訟法第368條，判決如主文。
本案經檢察官梁光宗、吳舜弼提起公訴，檢察官何明楨到庭執行
職務。
中　　華　　民　　國　　110 　年　　10　　月　　7 　　日
                  刑事第十九庭  審判長法　官  曾淑華
                                      法　官  陳文貴
                                      法　官  許文章
以上正本證明與原本無異。
如不服本判決，應於收受送達後20日內向本院提出上訴書狀，其
未敘述上訴之理由者並得於提起上訴後20日內向本院補提理由書
（均須按他造當事人之人數附繕本）「切勿逕送上級法院」。
                                      書記官  陳盈芝
中　　華　　民　　國　　110 　年　　10　　月　　7 　　日